Inventaris van het fotoarchief gevormd door het Bureau van de Rijksinspecteur voor Roerende Monumenten, (1893) 1949-1975 (1976)
Nationaal Archief, Den Haag
- Nederlandse musea en kunstinstellingen, C
  - Zuid-Holland
    - Den Haag
      - Rijksmuseum de Gevangenenpoort te Den Haag, z.j. (1958-1959); 2242-2267; 26 Positief afdrukken op fotokartons
        - Detailopname van een cel 1958, 2246
        - De kamer van Cornelis de Witt z.j., 2247
        - De martelkamer 1959, 2248
        - De binnenplaats 1959, 2249
        - De pijnkamer 1959, 2250
        - De martelkamer 1959, 2251
        - De martelkamer 1959, 2252
        - De ziekenkamer 1959, 2253
        - De martelkamer 1959, 2254
        - De gang naar de cellen 1959, 2255
        - Het exterieur van het museum en een overzicht van een tentoonstellingsruimte z.j., 2256
        - Den gang naar de cellen z.j., 2257
        - De pijnkelder z.j., 2258
        - De martelkamer z.j., 2259
        - De Cornelis de Witt kamer 1959, 2260
        - De gang naar de cellen begin 20e eeuw, 2261
          Fotograaf: Haagsch Illustratie en Persbureau
        - De martelkamer begin 20e eeuw, 2262
        - De vrouwenkamer begin 20e eeuw, 2263
          Fotograaf: Haagsch Illustratie- en persbureau
        - De vrouwenkamer begin 20e eeuw, 2264
        - De pijnkelder begin 20e eeuw, 2265
          Fotograaf: Haagsch Illustratie- en Persbureau te Den Haag
        - De ziekenkamer begin 20e eeuw, 2266
        - De Cornelis de Witt kamer begin 20e eeuw, 2267
      - Rijksmuseum Hendrik Willem Mesdag te Den Haag, 1969; 2268-2272; 5 Positief afdrukken op fotokartons
        - Overzicht van een tentoonstellingsruimte 1969, 2268
        - Overzicht van een hal 1969, 2269
        - Overzicht van een tentoonstellingszaal 1969, 2270
          Locatie: Bureau
        - Overzicht van een tentoonstellingsruimte 1969, 2271
        - Plattegrond van een drietal zalen z.j., 2272
    - Dordrecht
      - Dordrechtsmuseum te Dordrecht: overzicht van een expositieruimte met schilderijen, 1959; 2273; 1 Positief afdruk op fotokarton
        Locatie: Dordrecht
      - Museum "mr. Simon van Gijn" te Dordrecht, 1956-1972; 2274-2290; 17 Positief afdrukken op fotokartons
        - Overzicht van de Gobelin-zaal 1956, 2274
        - De keuken van het museum 1956, 2275
        - Kamer met historische voorwerpen 1956, 2276
        - De Tuinkamer 1956, 2277
        - Overzicht van een stijlkamer met 17de eeuwse meubelen 1956, 2278
        - Overzicht van de afdeling "Geschiedenis van Dordrecht" 1956, 2279
        - Vertrek met een tegelcollectie 1956, 2280
        - Overzicht van een tentoonstellingsruimte met schilderijen 1959, 2281
        - Overzicht van een stijlkamer 1972, 2282
        - Vertrek met collectie arresleden 1956, 2283
        - Vertrek met een collectie scheepsmodellen 1956, 2284
        - Vertrek met een collectie kinderspeelgoed 1956, 2285
        - De corridor op de eerste verdieping en de grote zaal 1968, 2286
          Fotograaf: Foto Stijns
        - Kinderspeelgoed voorstellende een kruidenierswinkel uit het midden van de 19de eeuw z.j., 2287
        - De keuken uit de eerste helft van de 18de eeuw 1968, 2288
        - Overzicht van een tentoonstellingsruimte 1972, 2289
        - Overzicht van een stijlkamer 1972, 2290
    - Geervliet
      - De Oudheidkamer Geervliet te Geervliet, 1969; 2291-2292; 2 Positief afdrukken op fotokartons
        - De raadszaal 1969, 2291
          Locatie: Geervliet
        - De raadszaal 1969, 2292
    - Gorinchem
      - Museum "Dit is Bethlehem" te Gorinchem, z.j. (circa 1930); 2293-2296; 4 Positief afdrukken op fotokartons
        - Het exterieur van het museum circa 1930, 2293
          Fotograaf: W. Snel te Baarn
          Locatie: Gorinchem
        - Overzicht van stijlkamers z.j., 2294
        - Detail van een praalgraf en een stijlkamer circa 1930, 2295
        - Overzicht van stijlkamers circa 1930, 2296
    - Gouda
      - Stedelijkmuseum het Catharinagasthuis, z.j. (1959-1964); 2297-2326; 30 Positief afdrukken op fotokartons
        - De hal z.j., 2297
        - Het ruim z.j., 2298
        - Het ruim z.j., 2299
        - De schilderijenafdeling 1953, 2300
        - De grote gasthuiszaal 1964, 2301
        - De grote gasthuiszaal 1964, 2302
        - Opname van een wandbetimmering 1964, 2303
        - De grachtzaal 1964, 2304
        - De P. Arnzeniuszaal 1964, 2305
        - Het Lazaruspoortje gezien vanaf de binnenzijde 1964, 2306
        - Het Lazaruspoortje gezien vanaf de binnenzijde 1964, 2307
        - Het Lazaruspoortje gezien vanaf de buitenzijde 1964, 2308
        - Het Lazaruspoortje gezien vanaf de buitenzijde 1964, 2309
        - Het exterieur aan de achterzijde van het museum 1964, 2310
        - De kleine gasthuiszaal 1964, 2311
        - Overzicht van een tentoonstellingsruimte 1964, 2312
        - De speelgoedcollectie A. Burbey-Bartelink 1964, 2313
        - De apotheek 1964, 2314
        - De grote gasthuiszaal 1964, 2315
        - De grote gasthuiszaal 1964, 2316
        - De P. Arntzehiuszaal 1964, 2317
        - Restaurant "De Zes Sterren" 1959, 2318
        - De kelder 1959, 2319
        - Restaurant "De Zes Sterren" 1959, 2320
        - Overzicht tentoonstellingsruimte 1959, 2321
        - Overzicht van een stijlkamer 1959, 2322
          Opmerkingen: Fotonummer18
        - De keuken 1959, 2323
        - De chirurgijnskamer 1959, 2324
        - Een overzicht van enkele stijlkamers z.j., 2325
          Fotograaf: Ansichtkaarten in kleur
          Opmerkingen: Fotonummers 21-22
        - Een overzicht van enkele stijlkamers z.j., 2326
          Opmerkingen: Fotonummers 23-25
      - Stedelijkmuseum De Moriaan te Gouda, z.j. (1959); 2327-2333; 7 Positief afdrukken op fotokartons
        - Het exterieur van het museum z.j., 2327
        - De glas in lood vensters aan de straatzijde van het museum z.j., 2328
        - Overzicht van een stijlkamer z.j., 2329
        - Overzicht van een stijlkamer z.j., 2330
        - De "saal" z.j., 2331
        - De "saal" z.j., 2332
          Fotograaf: Fodrie te Gouda
        - De zolder 1959, 2333
    - Leerdam
      - Hofje van mevrouw Van Aerden te Leerdam: het exterieur, z.j.; 2334; 1 Positief afdruk op fotokarton
        Locatie: Leerdam
        Opmerkingen: negatief 6837
    - Leiden
      - Leger- en Wapenmuseum te Leiden, 1956; 2335-2337; 3 Positief afdrukken op fotokartons
        - Een vitrine met zwaarden z.j., 2335
        - Overzicht van een tentoonstellingsruimte 1956, 2336
        - Een vitrine met pistolen 1956, 2337
          Opmerkingen: negatief 23
      - Rijksmuseum voor Volkenkunde te Leiden, z.j.; 2338-2344; 7 Positief afdrukken op fotokartons
        - Een vitrine uit de Boeddha-zaal z.j., 2338
        - Het tekenatelier z.j., 2339
        - Het fotografisch atelier z.j., 2340
        - De meubelmakerij z.j., 2341
        - De werkplaats voor de restauratie van aarde- en houtwerk z.j., 2342
        - De werkplaats voor metaalbewerking z.j., 2343
        - Het restauratieatelier z.j., 2344
      - Rijksmuseum voor Oudheden te Leiden, z.j.; 2345-2346; 2 Positief afdrukken op fotokartons
        - Het restauratieatelier z.j., 2345
          Fotograaf: Rijksmuseum van Oudheden te Leiden
        - Het restauratieatelier z.j., 2346
      - Stedelijkmuseum de Lakenhal te Leiden, z.j.; 2347-2348; 2 Positief afdrukken op fotokartons
        - Tentoonstelling Rijnland z.j., 2347
        - Tentoonstellingsruimte met vitrine met poppen met dameskledij z.j., 2348
    - Rijswijk
      - Oudheidkundigmuseum Rijswijk te Rijswijk, 1957; 2349-2350; 2 Positief afdrukken op fotokartons
        - Overzicht van een tentoonstellingsruimte 1957, 2349
          Fotograaf: Rijskdienst voor de Monumentenzorg
          Locatie: Rijswijk
        - Overzicht van een tentoonstellingsruimte 1957, 2350
    - Rotterdam
      - Historisch Museum Rotterdam te Rotterdam, 1953-1967; 2351-2372; 22 Positief afdrukken op fotokartons
        - Het exterieur van het museum z.j., 2351
        - De entreehal 1953, 2352
        - De ontvangstzaal 1955, 2353
        - De tegelzaal 1955, 2354
          Fotograaf: K.J. Adelmund te Rotterdam
        - De tegelzaal 1955, 2355
        - Overzicht van een stijlkamer 1955, 2356
        - Een tijdelijke expositie van 19de eeuwse zomerkleding 1955, 2357
        - Een doorkijk bij het trappenhuis 1953, 2358
        - De bovenhal z.j., 2359
        - Overzicht van een expositieruimte met schilderijen en maquette 1953, 2360
        - Overzicht van een tentoonstellingsruimte met 17de eeuwse kunst 1953, 2361
        - Een staande vitrine in de zaal met 17de eeuwse kunst 1955, 2362
        - Een legvitrine in de kerkzaal 1953, 2363
        - Een staande vitrine met zilver in de gildezaal 1953, 2364
        - De 18de eeuwse zaal 1953, 2365
        - Een ongerestaureerde zaal met tijdelijke tentoonstelling "Kinderwerk: boetseren en tekenen" 1957, 2366
        - De Engelsezaal 1958, 2367
        - De empirezaal circa 1958, 2368
        - De salon met neo-rococo meubilair 1967, 2369
        - Het tegelkamertje en stadsherberg "De Pappegay" 1967, 2370
        - De rococozaal 1967, 2371
        - De eetzaal in empirestijl z.j., 2372
      - Martitiem Museum Prins Hendrik te Rotterdam, 1949-1958; 2373-2385; 13 Positief afdrukken op fotokartons
        - Het exterieur van het museum 1956, 2373
        - Het depot z.j., 2374
        - Atelier voor de restauratie van prenten 1950, 2375
        - Het atelier voor de restauratie van prenten 1950, 2376
        - Het atelier voor modelbouw 1950, 2377
        - Het atelier voor modelbouw in het souterrain 1950, 2378
        - Een vitrine met een scheepsmodel 1956, 2379
        - De vlaggenzaal 1956, 2380
        - Overzicht van een tentoonstellingszaal 1958, 2381
          Fotograaf: Maritiem Museum Prins Hendrik te Rotterdam
        - Overzicht van een tentoonstellingszaal 1958, 2382
        - Overzicht van een tentoonstellingszaal 1958, 2383
        - Overzicht van een tentoonstellingszaal 1949, 2384
        - Overzicht van miniatuur binnenschepen en vissersvaartuigen 1930, 2385
          Fotograaf: Ansichtkaart van het Maritiem Museum Prins Hendrik te Rotterdam
      - Museum Boymans te Rotterdam, 1940-1957; 2386-2418; 33 Positief afdrukken op fotokartons
        - De kantzaal 1954, 2386
        - Plattegrond van het museum 1956, 2387
        - Exterieur van het museum z.j., 2388
          Opmerkingen: fotonummers 3-3a
        - Luchtopname van het exterieur van het museum 1956, 2389
        - Overzicht van een tentoonstellingsruimte voor 1935, 2390
        - Tentoonstelling met tekeningen van Rembrandt 1956, 2391
        - De bibliotheek z.j., 2392
        - Een vitrine met aardewerk 1957, 2393
        - Overzicht van een tentoonstellingsruimte met moderne schilderkunst 1951, 2394
          Fotograaf: A. Frequin te De Haag
        - Overzicht van een tentoonstellingsruimte met moderne schilderkunst voor 1940, 2395
        - Overzicht van een tentoonstellingsruimte met moderne schilderkunst voor 1940, 2396
        - Overzicht van een tentoonstellingsruimte met moderne beeldhouwwerken z.j., 2397
        - Overzicht van een tentoonstellingsruimte met moderne beeldhouwwerken z.j., 2398
        - Overzicht van een tentoonstellingsruimte met moderne beeldhouwwerken z.j., 2399
        - Overzicht van een tentoonstellingsruimte met moderne schilderkunst 1951, 2400
        - Tentoonstellingsruimte met schilderijen van Amsterdamse impressionisten en Vincent van Gogh 1951, 2401
        - Overzicht van een tentoonstellingsruimte met schilderijen van P.P. Rubens 1951, 2402
        - 17de eeuws trapportaal 1951, 2403
        - De rustzaal 1951, 2404
        - Overzicht van een tentoonstellingsruimte met schilderijen 1951, 2405
        - Overzicht van een tentoonstellingszaal met schilderijen 1951, 2406
        - De schilderijenzaal voor 1940, 2407
        - Tentoonstellingsruimte met schilderijen 1951, 2408
        - Doorkijk langs de verschillende kabinetten 1951, 2409
        - De Italiaanse zaal 1935, 2410
        - Italiaanse fontein en schilderijenzaal 1935, 2411
        - Tentoonstellingsruimte met Noord- en Zuidnederlandse schilderkunst 1951, 2412
        - Tentoonstellingsruimte met Noord- en Zuidnederlandse schilderkunst 1951, 2413
        - De hal op de eerste verdieping 1951, 2414
        - De aula 1935, 2415
        - Het prentenkabinet voor 1940, 2416
        - Gezicht vanuit de zaal met majolica op de binnenplaats circa 1956, 2417
        - Overzicht van een tentoonstellingsruimte met schilderijen 1951, 2418
          Opmerkingen: Fotonummer 5a
      - Museum Boymans - Van Beuningen te Rotterdam, z.j. (1956); 2419-2425; 7 Positief afdrukken op fotokartons
        - Een vitrine ten behoeve van prenten z.j., 2419
          Fotograaf: Fotobureau John Klaver te Rotterdam
        - Een vitrine ten behoeve van prenten z.j., 2420
        - Overzicht van een expositieruimte met schilderijen 1956, 2421
        - Overzicht van een tentoonstellingsruimte z.j., 2422
        - Een plattegrond z.j., 2423
        - Overzicht van een tentoonstellingsruimte z.j., 2424
          Opmerkingen: fotonummer 2
        - Het exterieur van het museum z.j., 2425
      - Museum voor Land en Volkenkunde te Rotterdam, 1908-1955; 2426-2440; 15 Positief afdrukken op fotokartons
        - Overzicht van de verbouwing in 1908-1909 1908, 2426
        - Het exterieur van het museum circa 1920-1930, 2427
        - De zaal aan de zijde van de veerkade, na de heropening in 1913 1913, 2428
        - De zaal aan de zijde van de Veerkade, na de heropening in 1913 1913, 2429
        - De Soembaverzameling 1914, 2430
        - De Soembaverzameling 1914, 2431
        - De grote zaal op de eerste verdieping 1959, 2432
        - Eén van de trapportalen 1959, 2433
        - De grote zaal op de tweede verdieping na de heropening in 1912 1912, 2434
        - De grote zaal op de tweede verdieping 1912, 2435
        - De Boeddhazaal circa 1955, 2436
        - Enkele vitrines in de grote zaal 1959, 2437
        - Overzicht van de Boeddhazaal 1959, 2438
        - Een tweetal boeddhabeelden 1959, 2439
        - Een beeld van Avalkitesvara 1959, 2440
      - Het Nederlands Belastingmuseum te Rotterdam, z.j. (1951); 2441-2443; 3 Positief afdrukken op fotokartons
        - Het exterieur van het museum z.j., 2441
        - Overzicht van een tentoonstellingsruimte circa 1951, 2442
        - Overzicht van een tentoonstellingsruimte circa 1951, 2443
          Fotograaf: H.L. van de Winkel te Rotterdam
    - Schiedam
      - Stedelijkmuseum Schiedam te Schiedam, 1949-1961; 2444-2458; 15 Positief afdrukken op fotokartons
        - Overzicht van een tentoonstellingsruimte 1961, 2444
          Locatie: Schiedam
        - Overzicht van een tentoonstellingsruimte 1961, 2445
        - Overzicht van een tentoonstellingsruimte 1961, 2446
        - Overzicht van een stijlkamer 1949, 2447
        - De grote zaal op de eerste verdieping 1949, 2448
        - Ingang van de grote zaal op de eerste verdieping 1949, 2449
          Fotograaf: Academie voor de Beeldende Kunsten
        - Het trappenhuis 1949, 2450
        - Het orgel in de aula 1949, 2451
        - Overzicht van de aula 1949, 2452
        - De grote zaal 1949, 2453
        - De keuken 1949, 2454
        - De kelder 1949, 2455
        - De kelder 1949, 2456
        - De gang van de kelderruimte 1949, 2457
        - De gang van de kelderruimte 1949, 2458
    - Sliedrecht
      - Sliedrechts Museum te Sliedrecht, 1969; 2459-2462; 4 Positief afdrukken op fotokartons
        - Overzicht van een tentoonstellingsruimte 1969, 2459
          Locatie: Sliedrecht
        - Overzicht van een tentoonstellingsruimte 1969, 2460
        - Overzicht van een tentoonstellingsruimte 1969, 2461
        - Overzicht van een tentoonstellingsruimte 1969, 2462
    - Schoonhoven
      - Oudheidkundige verzameling van de Gemeente Schoonhoven: het exterieur van het raadhuis na restauratie, z.j.; 2463; 1 Positief afdruk op fotokarton
        Locatie: Schoonhoven
    - Sommelsdijk
      - Streekmuseum Goeree en Overflakkee te Sommelsdijk, 1956; 2464-2471; 8 Positief afdrukken op fotokartons
        - De afdeling schutterij 1956, 2464
          Locatie: Sommelsdijk
        - De afdeling visserij 1956, 2465
        - De afdeling visserij 1956, 2466
        - De Flakkeese kamer 1956, 2467
        - Kostuumvitrine in de Flakkeese kamer 1956, 2468
        - De afdeling geschiedenis 1956, 2469
        - De afdeling geschiedenis 1956, 2470
        - Overzicht van een tentoonstellingsruimte z.j., 2471
    - Vlaardingen
      - Museum voor de Nederlandse Zeevisserij, 1963-1967; 2472-2493; 22 Positief afdrukken op fotokartons
        - De filmzaal 1966, 2472
        - De vestibule 1967, 2473
        - De binnenplaats 1963, 2474
        - Voorgevel van het redershuis "Westkade ijs" 1963, 2475
        - Overzicht van de tentoonstelling over de beugvisserij 1963, 2476
        - De hal met zicht op bewerkte paneeldeuren 1963, 2477
        - De voorkamer 1963, 2478
        - De voorkamer 1963, 2479
        - De kelderverdieping 1963, 2480
        - Overzicht van de tentoonstelling in de kelder over de trawlervisserij 1963, 2481
        - Overzicht van de tentoonstelling in de kelder over de trawlervisserij 1963, 2482
        - De binnenplaats 1963, 2483
        - Overzicht van de tentoonstelling over de beugvisserij 1963, 2484
        - Overzicht van de tentoonstelling over moderne scheepsapparatuur 1963, 2485
        - Overzicht van de tentoonstelling over de haringdrijfnetvisserij 1963, 2486
        - Overzicht van de tentoonstelling over de haringdrijfnetvisserij 1963, 2487
        - Overzicht van de tentoonstelling over de haringdrijfnetvisserij 1963, 2488
        - De voorkamer 1963, 2489
        - De voorkamer 1963, 2490
        - Overzicht van de tentoonstelling over de beugvisserij 1963, 2491
        - Overzicht van de tentoonstelling op de straatverdieping 1963, 2492
        - Overzicht van de tentoonstelling over de beugvisserij 1963, 2493
      - Het stadhuis te Vlaardingen: het exterieur, z.j.; 2494; 1 Positief afdruk op fotokarton
        Fotograaf: Rijksdienst voor de monumentenzorg
    - Voorburg
      - Het Huijgens Museum "Huize Hofwijck" te Voorburg, z.j. (1957); 2495-2501; 7 Positief afdrukken op fotokartons
        - De keuken z.j., 2495
          Locatie: Voorburg
        - De zaal z.j., 2496
        - Zaal op de eerste verdieping 1957, 2497
        - De kelder 1957, 2498
        - Het studeervertrek van Huijgens 1957, 2499
        - De zaal 1957, 2500
        - Het exterieur van het museum na 1954, 2501
      - Museum Swaanstijn te Voorburg, 1957-1959; 2502-2504; 3 Positief afdrukken op fotokartons
        - De gang en een 19de eeuwse stijlkamer 1969, 2502
          Fotograaf: Wouter van Gool, Voorburg
        - De kelder met Romeins aardewerk 1969, 2503
        - Vitrine in de voormalige keuken en Termotezaal 1969, 2504
    - Voorschoten
      - Kasteel Duijvenvoorde te Voorschoten, z.j. (1969); 2505-2534; 30 Positief afdrukken op fotokartons
        - De Turksekamer z.j., 2505
          Fotograaf: Rijksdienst voor de Monumentenzorg (zwart-wit) en reproductie (kleur)
          Locatie: Voorschoten
        - De droogzolder 1969, 2506
        - De zolderverdieping 1969, 2507
        - De bibliotheek 1969, 2508
        - Overzicht van een gemeubileerde kamer met enkele portretten z.j., 2509
        - De Turksekamer 1969, 2510
        - De Turksekamer 1969, 2511
        - Overzicht van een gemeubileerde kamer 1969, 2512
        - Het tussenkamertje 1969, 2513
        - De Oosterlandsekamer 1969, 2514
        - De blauwe kamer 1969, 2515
        - De blauwekamer 1969, 2516
        - De porseleinkamer 1969, 2517
        - De gang op de eerste verdieping 1969, 2518
        - De gang op de eerste verdieping 1969, 2519
        - De grote eetkamer z.j., 2520
        - De grote zaal 1969, 2521
        - Het plafond in de grote zaal 1969, 2522
        - De hal 1969, 2523
        - De hal 1969, 2524
        - De hal 1969, 2525
        - Voorgevel en achtergevel z.j., 2526
        - De noordvleugel z.j., 2527
        - De voorgevel en luchtfoto z.j., 2528
          Fotograaf: Reproductie en Aerocarto
        - Het voorhuis z.j., 2529
        - De grote zaal z.j., 2530
        - De grote eetkamer z.j., 2531
        - De porseleinkamer z.j., 2532
        - De grote overloop en de keuken in het achterhuis z.j., 2533
        - De blauwe kamer en de Oosterlandsekamer z.j., 2534
    - Woubrugge
      - Het Dorpsmuseum te Woubrugge, 1957; 2535-2536; 2 Positief afdrukken op fotokartons
        - Overzicht van een tentoonstellingsruimte 1957, 2535
          Locatie: Woubrugge
        - Overzicht van een tentoonstellingsruimte 1957, 2536